【裁判字號】    99,訴,181
【裁判日期】    990304
【裁判案由】    清償借款
【裁判全文】
臺灣高雄地方法院民事裁定               99年度訴字第181號
聲  請  人  丁○○
即  被  告
            庚○○○
            己○○
            戊○○
            甲○○○
相  對  人  台灣中小企業銀行股份有限公司
即  原  告
法定代理人  丙○○
訴訟代理人  乙○○
上列當事人間請求請求清償借款事件，聲請人聲請移轉管轄，本
院裁定如下：
    主    文
聲請駁回。
聲請費用由聲請人負擔。
    理    由
一、聲請意旨略以：民事訴訟法上採取以原就被原則，本件被告
    均居住於臺南市，而依土地管轄，本件訴訟之土地及建物亦
    均位於臺南市，且本件之訴訟標的復早已由原告在臺灣臺南
    地方法院提出訴訟，目前以98年度聲字第1002號審理中，應
    併案處理，為此爰依法聲請將本案移轉管轄予臺灣臺南地方
    法院等語。
二、按當事人得以合意定第一審管轄法院。但以關於由一定法律
    關係而生之訴訟為限；共同訴訟之被告數人，其住所不在一
    法院管轄區域內者，各該住所地之法院俱有管轄權，民事訴
    訟法第24條第1 項、第20條前段分別定有明文。經查：
  (一)本件聲請人固以其等之住所均在臺南市，依以原就被之原則
    ，應由臺灣臺南地方法院管轄云云，惟相對人係本於消費借
    貸、連帶保證及繼承之法律關係，請求聲請人清償借款，而
    相對人、聲請人丁○○及聲請人之被繼承人蘇玉杯就本件法
    律關係所生之訴訟係合意由本院管轄，有授信約定書附卷可
    稽（見本院卷第5 頁），且聲請人丁○○之住所地復於本院
    管轄之高雄縣，亦有戶籍謄本在卷可按（見本院卷第12頁）
    ，則本院為兩造合意管轄之法院，且為共同訴訟之被告數人
    中一人之住所地法院，依諸前開規定，自應具有管轄權。
  (二)又本件相對人係本於消費借貸、連帶保證及繼承之法律關係
    請求，並非以土地及建物為訴訟標的，聲請人主張應以土地
    及建物所在地定管轄之法院尚不可採。而臺灣臺南地方法院
    98年度聲字第1002號裁定係因聲請人庚○○○與相對人及聲
    請人丁○○因提起第三人異議之訴而聲請停止執行之事件，
    有該裁定在卷可按（見本院卷第77至78頁），亦與本件前開
    法律關係無涉，是聲請人主張應併案處理亦無足採。。
  (三)綜上，應認相對人以本院為管轄法院而提起本件訴訟，核應
    與前開規定相符，聲請人以其等之住所地均在臺南市及訴訟
    標的之土地及建物位於臺南等情而請求將本件訴訟移轉管轄
    至臺灣臺南地方法院，依法自有未洽，其聲請自應予以駁回
    。
三、依民事訴訟法第95條、第78條，裁定如主文。
中    華    民    國    99    年    3     月    4     日
                      民事第四庭法  官  楊淑儀
正本係照原本作成。
依民事訴訟法第28條第3 項規定，移送訴訟之聲請被駁回者，不
得聲明不服。
中    華    民    國    99    年    3     月    4     日
                                書記官  王資惠

司法院資訊處製作；財團法人民間司法改革基金會備份。
